---
title: "Resumen de resultados"
format:
  html:
    theme: darkly
    number-sections: true
    embed-resources: true
---

```{r}
#| label: "setup"
#| include: false
knitr::opts_chunk$set(cache = TRUE)
```


```{r}
#| echo: false
#| warning: false
#| results: "hide"
#| label: "reticulate"

library(reticulate)
# verificar que todos los paquetes de python esten cargados en R
# py_module_available("catboost")
# py_module_available("sweetviz")
# py_module_available("optuna")
# py_module_available("lightgbm")
# py_module_available("sklearn")
# py_module_available("xgboost")
# py_module_available("pyreadstat")
```

# Carga de módulos
```{python}
#| echo: false
#| label: "ajustar lo del path"
#| dependson: "reticulate"
import sys
sys.path.append("cod/Python")
```

```{python}
#| label: "carga de librerias"
#| dependson: "ajustar lo del path"
# --- Librerías estándar ---
import os  # Rutas de los archivos

# --- Librerías científicas y de análisis ---
import matplotlib.pyplot as plt # Gráficos
import numpy as np  # Funciones matemáticas
import pandas as pd  # Manejo de dataframes
import sweetviz as sviz # EDA

# --- Modelos de clasificación ---
from catboost import CatBoostClassifier
from lightgbm import LGBMClassifier
from sklearn.discriminant_analysis import LinearDiscriminantAnalysis, QuadraticDiscriminantAnalysis
from sklearn.ensemble import (AdaBoostClassifier, BaggingClassifier, 
                              ExtraTreesClassifier, GradientBoostingClassifier, 
                              RandomForestClassifier)
from sklearn.linear_model import LogisticRegression
from sklearn.naive_bayes import GaussianNB
from sklearn.neighbors import KNeighborsClassifier
from sklearn.neural_network import MLPClassifier
from sklearn.svm import SVC
from sklearn.tree import DecisionTreeClassifier
from xgboost import XGBClassifier

# --- Metricas y evaluación --- 
from sklearn.metrics import (
    accuracy_score, precision_score, f1_score, recall_score
)
from sklearn.model_selection import cross_val_score, train_test_split
from sklearn.pipeline import Pipeline

# --- Optimizador ---
import optuna

# --- Elaboración propia ---
from ModeladorDatos import ModeladorDatos
from ImportadorDatos import ImportadorDatos
from OptimizadorExtraTreesOptuna import OptimizadorExtraTreesOptuna
```
# Lectura de datos

Note que la limpieza y transformación de los datos se efectuó en el script "main_enaho.py"

```{python}
#| label: "lectura de la base de datos"
ruta_actual = os.getcwd()
ruta_datos = os.path.join(ruta_actual, 'data/base.csv') 
ruta_normalizada = os.path.normpath(ruta_datos) 
base = pd.read_csv(ruta_normalizada)
```
```{python}
base.head()
```
# Evaluacion de los modelos
```{python}
#| label: "creacion del objeto modelador"
models = {
    "LogisticRegression": LogisticRegression(),
    "DecisionTree": DecisionTreeClassifier(),
    "SVM": SVC(probability = True),
    "RandomForest": RandomForestClassifier(),
    "XGBoost": XGBClassifier(),
    "KNN": KNeighborsClassifier(),
    "NeuralNetwork": MLPClassifier(),
    "LDA": LinearDiscriminantAnalysis(),
    "CatBoost": CatBoostClassifier(),
    "LightGBM": LGBMClassifier(),
    "AdaBoost": AdaBoostClassifier(),
    "GradientBoosting": GradientBoostingClassifier(),
    "NaiveBayes": GaussianNB(),
    "QDA": QuadraticDiscriminantAnalysis(),
    "Bagging": BaggingClassifier(base_estimator=DecisionTreeClassifier()),
    "ExtraTrees": ExtraTreesClassifier()
}
modelador = ModeladorDatos(df = base, var_objetivo = 'V21', modelos = models)
```
```{python}
#| label: "evaluacion de modelos"
#| results: "hide"
results_df = modelador.evaluar_modelos()
```

## Resultados:

```{python}
#| label: "impresion de resultados"
print(results_df.loc[:,["Model", "Precision", "Recall", "F1 Score"]])
```
Se considera al modelo ExtraTrees como el más óptimo, dado a su alto score tanto en precisión como en recall, por lo que se va a utilizar para la optimización de parámetros.

# Optimización de parámetros

```{python}
#| label: "optimizador 1"
#| dependson: ["carga de librerias", "lectura de la base de datos"]
optimizador = OptimizadorExtraTreesOptuna(base, "V21", 100)
```
```{python}
#| label: "optimizador 2"
#| dependson: "optimizador 1"
optimizador.optimizar()
```
```{python}
#| label: "optimizador 3"
#| dependson: "optimizador 2"
modelo_optimizado = optimizador.entrenar_modelo_final()
modelo_optimizado
```
```{python}
#| label: "optimizador 4"
#| dependson: "optimizador 3"
optimizador.evaluar_modelo_final()
```

# Importancia de las variables

```{python}
#| label: "importancias de las variables"
#| dependson: "optimizador 3"
importancias = modelador.importancia_variables_modelos("ExtraTrees", modelo_optimizado)

importancias["ExtraTrees"].iloc[1:30]
```




